臺灣新竹地方法院刑事判決　　　　　　　　94年度訴字第94號
公　訴　人　臺灣新竹地方法院檢察署檢察官
被　　　告　甲○○　男　24歲.
上列被告因違反毒品危害防制條例案件，經檢察官提起公訴（93
年度毒偵字第1362號），本院判決如下：
    主  文
甲○○施用第一級毒品，處有期徒刑捌月；扣案之第一級毒品海
洛因伍包（合計淨重點壹玖公克、空包裝合計重壹點五五公克
），沒收銷燬之。又施用第二級毒品，處有期徒刑伍月；扣案之
第二級毒品安非他命拾貳包（合計毛重柒點捌公克），沒收銷燬
之。應執行有期徒刑壹年；扣案之第一級毒品海洛因伍包（合計
淨重點壹玖公克、空包裝合計重壹點五五公克）、第二級毒品
安非他命拾貳包（合計毛重柒點捌公克），均沒收銷燬之。
    事  實
一、甲○○前因施用第二級毒品安非他命案件，經依本院89年度
    毒聲字第29號裁定送觀察、勒戒後，認無繼續施用毒品之傾
    向，於民國89年2 月15日觀察勒戒執行完畢出所，由臺灣新
    竹地方法院檢察署檢察官以88年度毒偵字第1101號、89年度
    毒偵字第344 號為不起訴處分確定。詎甲○○不知悔改，復
    於前開觀察勒戒執行完畢後五年內，基於施用第一級毒品海
    洛因之犯意，於93年7 月3 日上午11時20分許往前回溯26小
    時內之某時，在不詳處所，施用第一級毒品海洛因一次；另
    基於施用第二級毒品安非他命之犯意，於93年7 月2 日上午
    11點在友人邱裕堂位於新竹縣新豐鄉後湖村13鄰11股47之二
    號住處，以將安非他命放入吸食器內再點火燃燒吸食之方式
    ，施用安非他命一次。嗣於93年7 月2 日下午5 時5 分許，
    經警持本院核發93年度聲搜字第337 號搜索票前往邱裕堂上
    開住處實施搜索，而同時查獲在場之甲○○，並扣得海洛因
    5 包（送驗後合計淨重3 ‧19公克、空包裝合計重1 ‧55公
    克）、安非他命12包（合計毛重7 ‧8 公克）。
二、案經新竹縣警察局移送臺灣新竹地方法院檢察署檢察官偵查
    起訴。
    理  由
一、訊據被告甲○○固坦承於上開時間、地點施用安非他命一次
    ，且對於經警查獲與93年7 月3 日上午11時20分許在警局親
    採尿液之過程並不爭執，但矢口否認有施用第一級毒品海洛
    因之犯行，辯稱：友人邱裕堂有時會將海洛因放在本來放安
    非他命的吸食器內點火燃燒吸食，不知查獲當天是否因此而
    檢驗出嗎啡（即海洛因之人體代謝物）陽性反應。經查：
（一）關於施用第二級毒品安非他命，已據被告自白不諱，而被
      告於93年7 月3 日上午11時20分許在警局親採之尿液（尿
      液檢體編號：02），送驗後確呈安非他命、甲基安非他命
      陽性反應，此有昭信科技顧問股份有限公司93年8 月2日
      出具之濫用藥物陽性檢體檢驗報告、毒品尿液送驗受檢人
      真實姓名代號對照表各一份在卷可按（見93毒偵字第1362
      號卷第30、31頁），又有扣案之安非他命12包（合計毛重
      7 ‧8 公克）可資佐證，是被告施用第二級毒品之犯行，
      堪可認定。而查獲過程確如前述，亦據同時查獲之他案被
      告邱裕堂於警詢陳稱在卷，復有本院93年度聲搜字第337
      號搜索票、新竹縣警察局搜索扣押筆錄存卷可查，亦堪信
      屬實。
（二）關於施用第一級毒品海洛因部分：
    (1)查上開被告於警局親採之尿液（尿液檢體編號：02），經
      以氣相層析質譜分析法檢驗後，不但呈現安非他命、甲基
      安非他命陽性反應，亦呈現嗎啡陽性反應，此有前述昭信
      科技顧問股份有限公司出具之濫用藥物陽性檢體檢驗報告
      、毒品尿液送驗受檢人真實姓名代號對照表各一份附卷足
      憑。按「尿液毒品檢驗．．．若能使用先進之氣相層析質
      譜儀分析法確認，則可完全排除偽陽性之干擾，為目前最
      具公信力的檢驗方法」，此有法務部調查局第六處八十七
      年九月二十九日（八七）發技（一）字第八七０七四五七
      四號函附卷為憑，是被告之尿液既經昭信科技顧問股份有
      限公司以氣相層析質譜分析法確認，則可完全排除毒品偽
      陽性之干擾，檢驗結果堪以採信。次按「海洛因經注射入
      人體後，約百分之八十於二十四小時內自尿中排出，一般
      而言，尿液中能否驗出嗎啡陽性反應與其投與量、投與途
      徑、採尿時間、個人體質及檢驗方法之靈敏度有關，國外
      曾有文獻報導注射六毫克之海洛因鹽酸鹽，其代謝物嗎啡
      之平均可檢出時限約為二十六小時」，亦有行政院衛生署
      藥物食品檢驗局（八一）藥檢壹字第八一一四八八五號函
      一紙附卷可參。是依上開說明，並佐以被告之尿液檢驗報
      告，被告於93年7 月3日上午11時20分許往前回溯26小時
      內之某時，在不詳處所，施用第一級毒品海洛因一次之犯
      行，洵堪認定。
    (2)扣得之第一級毒品海洛因5 包，經送法務部調查局鑑驗後
      ，均含海洛因成分，合計淨重3 ‧19公克，空包裝合計重
      1 ‧55公克，亦有法務部調查局93 年8月30日調科壹字第
      100002129 號鑑定通知書存卷可考，益徵被告有施用第一
      級毒品之犯行。
    (3)被告雖以前揭情詞置辯，然其並未表示使用過友人邱裕堂
      之吸食器，是以，友人邱裕堂之吸食器是否曾經將海洛因
      放在本來放安非他命的吸食器內，顯與被告有無施用海洛
      因無關，其所辯尚不足取。
（三）被告有事實欄所載之施用毒品送觀察勒戒、不起訴處分之
      紀錄，此有不起訴處分書、臺灣新竹地方法院檢察署刑案
      資料查註紀錄表、全國施用毒品案件紀錄表及臺灣高等法
      院被告全國前案記錄表等在卷可查。是被告本次施用海洛
      因、安非他命之犯行，核屬於前開不起訴處分後五年內再
      犯毒品危害防制條例第10條第1 項、第2 項之施用第一級
      、第二級毒品罪無訛。
（四）本件事證明確，應予依法論罪科刑。
二、核被告甲○○所為，係犯毒品危害防制條例第10條第1 項、
    第2 項之施用第一級毒品海洛因、施用第二級毒品安非他命
    罪。其持有第一級毒品海洛因、第二級毒品安非他命之低度
    行為，應為其施用第一級、第二級毒品之高度行為所吸收，
    不另論罪。爰審酌海洛因、安非他命均屬於毒品，危害施用
    者之神經中樞，使施用者產生幻聽及幻想之症狀，對施用者
    之健康產生不良之影響，同時因幻聽及幻想結果亦可能使施
    用者對周遭之人施暴，對公共秩序產生危害，且被告有事實
    欄所述之觀察勒戒紀錄，有臺灣高等法院被告全國前案記錄
    表可憑，卻又再犯本件，難認已有悔意，且犯後飾卸責任，
    態度亦難謂良好等一切情狀，分別量處如主文所示之刑並定
    其應執行之刑。
三、扣案之第一級毒品海洛因5 包（合計淨重3 ‧19公克，空包
    裝合計重1 ‧55公克）、第二級毒品安非他命12包（合計毛
    重7 ‧8 公克）（見93年度白保管字第148 號、93年度安保
    管字第178 號扣押物品清單），均屬於違禁物，皆應依毒品
    危害防制條例第18條第1 項前段規定諭知沒收銷燬。至於另
    扣案之注射針筒、美娜水、噴燈、分裝器等物（見93年度保
    管字第922 號扣押物品清單），被告否認為其所有，亦否認
    供其施用毒品所用，復無積極證據可供佐證為被告所有、供
    其使用之物，爰不併予宣告沒收。
四、據上論斷，應依刑事訴訟法第299 條第1 項前段，毒品危害
    防制條例第10條第1 項、第2 項、第18條第1 項前段，刑法
    第11條前段、第51條第5 款，判決如主文。
本案經檢察官林忠義到庭執行職務。
中　　華　　民　　國　　94　　年　　4 　　月　　29　　日
                  刑事第五庭    審判長法  官  陳健順
                                      法  官  楊惠芬
                                      法  官  李珮瑜
以上正本證明與原本無異。
如不服本判決，應於判決送達後10日內向本院提出上訴狀 (應附
繕本 )，上訴於臺灣高等法院。
中　　華　　民　　國　　94　　年　　4 　　月　　29　　日
                                      書記官　龔紀亞
附錄本案論罪科刑法條全文
毒品危害防制條例第十條：
施用第一級毒品者，處六月以上五年以下有期徒刑。
施用第二級毒品者，處三年以下有期徒刑。
